【裁判字號】    98,上訴,2296
【裁判日期】    980728
【裁判案由】    毒品危害防制條例
【裁判全文】
臺灣高等法院刑事判決                98年度上訴字第2296號
上  訴  人
即  被  告  甲○○
選任辯護人  吳意淳律師
上列上訴人因違反毒品危害防制條例案件，不服台灣台北地方法
院九十八年度訴字第二三九號，中華民國九十八年四月六日第一
審判決（起訴案號：台灣台北地方法院檢察署九十七年度偵字第
二五０二四號），提起上訴，本院判決如下：
    主  文
原判決撤銷。
甲○○販賣第三級毒品，處有期徒刑貳年陸月。扣案之第三級毒
品Ｋ他命（Ketamine）貳包（驗餘含包裝重伍拾參點壹壹柒公克
）沒收之。
    事  實
一、甲○○明知Ｋ他命（Ketamine，下稱Ｋ他命）係毒品危害防
    制條例第二條第二項第三款所稱之第三級毒品，依法不得販
    賣，竟基於販賣第三級毒品Ｋ他命牟利之意圖，於民國九十
    七年十一月一日上午二時許，在臺北市信義區世貿二館，向
    綽號「小豬」之真實姓名年籍不詳成年男子，以一公克新臺
    幣（下同）三百五十元之代價，販入數目不詳之第三級毒品
    Ｋ他命後。隨於同日下午七時四十分許，在臺北市中山區○
    ○○路五六三號前，車號ＤＯ－二六九九號自用小客車內，
    以每公克四百八十元之代價，出售二包Ｋ他命予乙○○，適
    為警巡經查獲。並扣得第三級毒品Ｋ他命二包（驗餘含包裝
    重五十三點一一七公克）。
二、案經臺北市政府警察局中山分局報請臺灣臺北地方法院檢察
    署檢察官偵查起訴。
    理  由
壹、程序方面：
一、被告以外之人於審判外之言詞或書面陳述，除法律有規定者
    外，不得作為證據；又被告以外之人於司法警察官或司法警
    察調查中所為之陳述，與審判中不符時，其先前之陳述具有
    較可信之特別情況，且為證明犯罪事實存否所必要者，得為
    證據，刑事訴訟法第一百五十九條第一項、第一百五十九條
    之二分別定有明文。本件證人乙○○於警詢之證述，雖屬傳
    聞證據，惟本院審酌上開筆錄作成時，距案發時間最短，外
    界較無時間介入或干擾，亦無不當取供之情形，是其等於警
    詢之證述，自具有較為可信之特別情況，符合上開傳聞法則
    之例外規定，依刑事訴訟法第一百五十九條之二規定，上開
    證人警詢之陳述得為證據。
二、再製作搜索扣押筆錄及扣押物品目錄表之人係台北市政府警
    察局中山分局警員，屬司法警察，具有公務員之身分，其本
    於法定職務製作證明文書，製作又係當場為之，並交付收據
    與受搜索人一份，如有錯誤尚可請求製作之司法警察更正，
    除顯有不可信之情況外，其真實之保障極高，爰依刑事訴訟
    法第一百五十九條之四第一款之規定，具有證據能力。
三、又本件認定事實所引用之卷內其餘所有卷證資料，並無證據
    證明係公務員違背法定程序所取得，公訴人、被告及其辯護
    人於審判程序中復未於言詞辯論終結前表示異議，且表示沒
    有意見，均認有證據能力，核先敘明。
貳、實體方面：
一、上揭事實，業據上訴人即被告甲○○於警詢及本院審理時均
    坦承不諱（見偵卷第一０頁，本院卷第三三頁反面），核與
    證人乙○○於警詢之證述相符（見偵卷第一三頁），復有第
    三級毒品Ｋ他命二包（總毛重五十三點一二０公克，驗餘總
    毛重五十三點一一七公克）扣案可佐（見偵卷第一八頁），
    且扣案之二包毒品經檢出含有Ｋ他命成分，有行政院衛生署
    管制藥品管理局九十七年十一月二十一日管檢字第０九七０
    ０一一五三九號鑑定書一份附卷可稽（見偵卷第七三頁）。
    是被告自白核與事實相符，堪以採信。本件事證明確，被告
    犯行堪以認定，自應依法論科。
二、按Ｋ他命係毒品危害防制條例第二條第二項第三款所列之第
    三級毒品，依法不得販賣。核被告所為，係犯毒品危害防制
    條例第四條第三項之販賣第三級毒品罪。被告行為後，毒品
    危害防制條例業於九十八年五月二十日修正公布，修正後毒
    品危害防制條例第四條第三項之得併科罰金部分，由原新台
    幣五百萬元以下之罰金，修正為七百萬元以下之罰金，比較
    新舊法之規定，以修正前之規定有利於被告，自應適用修正
    前毒品危害防制條例第四條第三項之規定。被告持有第三級
    毒品之低度行為，均為其後販賣第三級毒品之高度行為所吸
    收，不另論罪。又修正後毒品危害防制條例第十七條第二項
    增訂：犯第四條至第八條之罪於偵查及審判中均自白者，減
    輕其刑。比較新舊法之規定，以新法之規定，較有利於被告
    ，是依刑法第二條第一項但書、第十一條規定及修正後毒品
    危害防制條例第十七條第二項規定，被告應減輕其刑。至證
    人乙○○於警詢時雖陳稱有另向被告購買Ｋ他命毒品約二次
    ，每次購買五十公克云云（見偵卷第一四頁）。惟此部份被
    告並未坦承，而證人乙○○於原審審理時則稱係向他人而非
    被告所購買，且無證據足以證明，公訴人就此部分亦未起訴
    ，是尚難認被告有此部份販賣Ｋ他命犯行，附此敘明。
三、原審據以論科，固非無見。被告以否認犯行為由上訴，請求
    撤銷改判雖無理由，然被告嗣於本院審理時坦承犯行，致原
    審之判決未及適用修正後毒品危害防制條例第十七條第二項
    規定對被告予以減刑，尚有未洽，自應由本院予以撤銷改判
    。爰審酌被告販賣毒品供他人施用，戕害他人身心健康，危
    害社會治安，助長不良風氣，及其販賣毒品之數量，暨犯後
    態度等一切情狀，量處如主文第二項所示之刑。扣案之第三
    級毒品Ｋ他命二包（驗餘含包裝重五十三點一一七公克），
    係違禁物（不含包裝袋二個），應依刑法第三十八條第一項
    第一款宣告沒收（最高法院九十六年台上字第七二七號判決
    參照）；包裝袋二個，係被告所有供犯罪所用之物，應依刑
    法第三十八條第一項第二款宣告沒收。
據上論斷，應依刑事訴訟法第三百六十九條第一項前段、第三百
六十四條、第二百九十九條第一項前段，毒品危害防制條例第四
條第三項（修正前）、第十七條第二項（修正後），刑法第二條
第一項、第十一條前段、第三十八條第一項第一款、第二款，判
決如主文。
本案經檢察官曾俊哲到庭執行職務。
中    華    民    國    98    年    7     月    28    日
                  刑事第十七庭  審判長法  官 趙功恆
                                      法  官 陳世宗
                                      法  官 陳憲裕
以上正本證明與原本無異。
如不服本判決，應於收受送達後10日內向本院提出上訴書狀，其
未敘述上訴之理由者並得於提起上訴後10日內向本院補提理由書
（均須按他造當事人之人數附繕本）「切勿逕送上級法院」。
                                      書記官 劉育妃
中    華    民    國    98    年    7     月    29    日
附錄：本案論罪科刑法條全文
修正前毒品危害防制條例第四條第三項：
製造、運輸、販賣第一級毒品者，處死刑或無期徒刑；處無期徒
刑者，得併科新臺幣一千萬元以下罰金。
製造、運輸、販賣第二級毒品者，處無期徒刑或七年以上有期徒
刑，得併科新臺幣七百萬元以下罰金。
製造、運輸、販賣第三級毒品者，處五年以上有期徒刑，得併科
新臺幣五百萬元以下罰金。
製造、運輸、販賣第四級毒品者，處三年以上十年以下有期徒刑
，得併科新臺幣三百萬元以下罰金。
製造、運輸、販賣專供製造或施用毒品之器具者，處一年以上七
年以下有期徒刑，得併科新臺幣一百萬元以下罰金。
前五項之未遂犯罰之。


司法院資訊處製作；財團法人民間司法改革基金會備份。
